最高法院刑事判決            一○○年度台上字第六四七四號
上  訴  人  黃振祚
選任辯護人  楊  揚律師
上列上訴人因妨害自由案件，不服台灣高等法院中華民國一○○
年八月三十一日第二審判決（一○○年度上訴字第一七七八號，
起訴案號：台灣板橋地方法院檢察署九十九年度偵字第二五九四
五號），提起上訴，本院判決如下：
    主  文
上訴駁回。
    理  由
按刑事訴訟法第三百七十七條規定，上訴於第三審法院，非以判
決違背法令為理由，不得為之。是提起第三審上訴，應以原判決
違背法令為理由，係屬法定要件。如果上訴理由書狀並未依據卷
內訴訟資料，具體指摘原判決不適用何種法則或如何適用不當，
或所指摘原判決違法情事，顯與法律規定得為第三審上訴理由之
違法情形，不相適合時，均應認其上訴為違背法律上之程式，予
以駁回。本件原判決撤銷第一審之判決，改判依想像競合犯之規
定，從一重論處上訴人黃振祚剝奪他人行動自由未遂罪刑，已敘
明所憑之證據及認定之理由；從形式上觀察，並無判決違背法令
之情形存在。再查原判決以上訴人辯稱伊誤認張翠容、林曉芳及
許弼勝係詐騙集團，且彼等未持搜索票，即隨意翻動「漢宏中藥
房」店內物品，而許弼勝當日係休假，卻前來稽查，顯有不當。
案發當日，藥房送貨單已由送貨員帶出門，上訴人並未藏匿。又
上訴人關上鐵捲門時，已先口頭要求張翠容等人離開，惟彼等不
為所動等語，為卸責之詞，不足採信，論駁綦詳。上訴意旨仍執
陳詞辯解，並擷取卷內片段資料，憑其主觀上之意見自為評價，
漫稱其關閉藥房鐵捲門前，確曾要求張翠容等人離開，但彼等並
無離去之意願，甚至試圖以藥材包阻擋鐵捲門閉合，並以電話報
請警方前來處理。倘上訴人有剝奪張翠容等人之行動自由，彼等
仍得進行稽查，僅使問題益形複雜而已，原判決所為認定，顯與
經驗法則有違。又張翠容翻弄電腦桌面下夾層內放置之文件，已
構成違法搜索，軼出法律許可範圍，原判決認定之事實亦違背論
理法則等語。對於原審採證認事職權之行使，暨原判決已明白論
斷之事項，再事爭辯，不符第三審上訴之法定要件。其上訴為違
背法律上之程式，應予駁回。至上訴意旨指摘原判決關於刑法第
一百三十五條第一項妨害公務部分，屬刑事訴訟法第三百七十六
條第一款所定不得上訴於第三審法院之案件，因其想像競合犯之
重罪即剝奪他人行動自由未遂部分之上訴，已從程序上駁回，則
輕罪之妨害公務部分即無審判不可分原則之適用，無從併予審判
，亦應駁回之。
據上論結，應依刑事訴訟法第三百九十五條前段，判決如主文。
中    華    民    國  一○○  年   十一   月  二十四  日
                      最高法院刑事第十庭
                          審判長法官  陳  世  淙  
                                法官  陳  東  誥  
                                法官  何  菁  莪  
                                法官  施  俊  堯  
                                法官  洪  曉  能  
本件正本證明與原本無異
                                      書  記  官  
中    華    民    國  一○○  年   十一   月  二十八  日
                                                     M